臺灣高雄地方法院刑事判決          100年度審易緝字第110號
公  訴  人  臺灣高雄地方法院檢察署檢察官
被      告  謝文忠
上列被告因竊盜案件，經檢察官提起公訴（99年度選偵字第8 號
），本院依簡式審判程序審理，判決如下：
    主  文
謝文忠犯攜帶兇器竊盜罪，累犯，處有期徒刑玖月。扣案之螺絲
起子壹支沒收。
    事實及理由
一、謝文忠前因施用毒品案件，經本院以93年度訴字第344 號判
    處有期徒刑5 月、9 月確定；另因公共危險、過失傷害案件
    ，經本院以93年度交訴字第78號判處有期徒刑10月、3 月確
    定；另因竊盜案件，經本院以93年度易字第1701號判處有期
    徒刑9 月確定，上開各罪嗣經本院裁定應執行有期徒刑2 年
    8 月確定，於民國95年7 月10日縮短刑期假釋出監併交付保
    護管束，上開各罪另經本院裁定減刑、合併定應執行刑為有
    期徒刑1 年4 月確定，前開假釋因遭撤銷而應執行殘刑3 月
    又2 日，於96年7 月16日徒刑執行完畢出監。詎其仍不知警
    惕，竟意圖為自己不法之所有，而基於竊盜之犯意，於99年
    9 月18日凌晨4 時許，駕駛車牌號碼B7－7015號（起訴書誤
    載為V7-7015 號）自小客車至高雄市○鎮區○○路19之6 號
    附近，發現停放在該址前方而供高雄市市議員候選人林國正
    競選宣傳所用車牌號碼1300－UP號自小貨車之內有無線電對
    講機1 支，即以其所有客觀上對人之生命、身體構成威脅，
    而足供兇器使用之螺絲起子1 支，撬破上開自小貨車之玻璃
    （毀損部分未據告訴），竊取何三民所有之上開無線電對講
    機1 支（價值約新臺幣9,800 元），得手後，供為己用。嗣
    警持搜索票，至謝文忠位於高雄市○○區○○路70巷55弄9
    號住處執行搜索，扣得其所竊得之無線電對講機1 支（業已
    發還）及螺絲起子1 支，而查獲上情。
二、本件被告謝文忠所犯為死刑、無刑徒刑或最輕本刑為3 年以
    上有期徒刑以外之罪，其於準備程序中就被訴事實為有罪之
    陳述，經告知簡式審判程序之旨，並聽取公訴人、被告之意
    見後，依刑事訴訟法第273 條之1 第1 項規定，進行簡式審
    判程序；又本件之證據調查，依刑事訴訟法第273 條之2 規
    定，不受同法第159 條第1 項、第161 條之2 、第161 條之
    3 、第163 條之1 及第164 條至第170 條規定之限制，均合
    先敘明。
三、上揭事實，業據被告坦承不諱，核與證人劉義隆、何三民證
    述之情節相符，復有高雄市政府警察局前鎮分局扣押筆錄、
    扣押物品目錄表、贓物認領保管單、扣案物照片2 張、現場
    照片6 張、監視器翻拍照片6 張、車輛詳細資料報表等證據
    在卷可稽，足認被告前開任意性之自白與事實相符，得作為
    被告有罪之證據。從而，本件事證明確，被告犯行堪以認定
    ，應依法論科。
四、被告為上開行為後，刑法第321 條業於100 年1 月26日修正
    公布，並於同年月28日施行。又依刑法第2 條第1 項規定：
    「行為後法律有變更者，適用行為時之法律。但行為後之法
    律有利於行為人者，適用最有利於行為人之法律。」。查修
    正後刑法第321 條規定：「犯竊盜罪而有下列情形之一者，
    處月6 以上、5 年以下有期徒刑，得併科新臺幣10萬元以下
    罰金：一、侵入住宅或有人居住之建築物、船艦或隱匿其內
    而犯之者。二、毀越門扇、牆垣或其他安全設備而犯之者。
    三、攜帶兇器而犯之者。四、結夥三人以上而犯之者。五、
    乘火災、水災或其他災害之際而犯之者。六、在車站、埠頭
    、航空站或其他供水、陸、空公眾運輸之舟、車、航空機內
    而犯之者。前項之未遂犯罰之。」，經比較新舊法之規定，
    新法增加「得併科罰金」之規定外，並刪除原第1 款「於夜
    間」之要件，且就第6 款增加「航空站、其他供水、陸、空
    公眾運輸之舟、車、航空機內」之要件，核均屬加重刑罰或
    擴大加重竊盜構成要件之涵攝範圍，是修正後刑法第321 條
    第1 項之規定並未有利於被告，而應適用修正前刑法第321
    條第1 項之規定。
五、按刑法第321 條第1 項第3 款之攜帶兇器竊盜罪，係以行為
    人攜帶兇器竊盜為其加重條件，此所謂兇器，其種類並無限
    制，凡客觀上足對人之生命、身體、安全構成威脅，具有危
    險性之兇器均屬之，且祇須行竊時攜帶此種具有危險性之兇
    器為已足，並不以攜帶之初有行兇之意圖為必要（最高法院
    79年台上字第5253號判例意旨參照）。查被告謝文忠為本件
    竊盜犯行時所持用之螺絲起子1 支係鐵製品，且被告用以敲
    破車窗而為本件犯行，顯見該螺絲起子質地堅硬，在客觀上
    足以對人之生命、身體安全構成威脅，具有危險性，而為兇
    器甚明。是核被告謝文忠所為，係犯修正前刑法第321 條第
    1 項第3 款之攜帶兇器竊盜罪。又被告有起訴書犯罪事實欄
    所載有期徒刑執行完畢之情形，此有臺灣高等法院被告前案
    紀錄表1 份在卷可佐，其於徒刑執行完畢後，5 年內又犯本
    件有期徒刑以上之罪，為累犯，應依刑法第47條第1 項規定
    加重其刑。
六、爰審酌被告正值青壯，四肢健全，有謀生能力，竟不思正途
    獲取財物，率爾攜帶兇器損壞他人車窗，竊取他人財物，侵
    害他人財產上之權益，所為誠屬非是，惟念其犯後坦承犯行
    ，態度尚可，且所竊取之物業已發還被害人領回，此有贓物
    認領保管單1 紙在卷足憑，被害人之損害已有降低，並參酌
    被告之教育程度、職業、家庭經濟狀況及前科素行等一切情
    狀，量處如主文所示之刑，以資懲儆。至扣案之螺絲起子1
    支，為被告所有並用以為本件竊盜犯行之兇器，業經被告供
    承在卷，爰依刑法第38條第1 項第2 款之規定宣告沒收，併
    此敘明。
據上論斷，應依刑事訴訟法第273 條之1 、第299 條第1 項前段
，修正前刑法第321 條第1 項第3 款，刑法第2 條第1 項、第47
條第1 項、第38條第1 項第2 款，判決如主文。
本案經檢察官陳筱茜到庭執行職務。
中    華    民    國   100    年    11    月    24    日
                  刑事第十庭    法  官  王靖茹
以上正本證明與原本無異。
如不服本判決應於收受判決後10日內向本院提出上訴書狀，並應
敘述具體理由。其未敘述上訴理由者，應於上訴期間屆滿後20日
內向本院補提理由書(均須按他造當事人之人數附繕本)「切勿逕
送上級法院」。
中    華    民    國   100    年    11    月    24    日
                                書記官  楊明月
附錄本案論罪科刑法條：
修正前中華民國刑法第321條第1項
犯竊盜罪而有左列情形之一者，處 6 月以上、 5 年以下有期徒
刑：
一、於夜間侵入住宅或有人居住之建築物、船艦或隱匿其內而犯
    之者。
二、毀越門扇、牆垣或其他安全設備而犯之者。
三、攜帶兇器而犯之者。
四、結夥三人以上而犯之者。
五、乘火災、水災或其他災害之際而犯之者。
六、在車站或埠頭而犯之者。